最  高  行  政  法  院  裁  定
110年度抗字第345號
抗  告  人  潘鴻淇                                      

上列抗告人因與相對人臺灣彰化地方檢察署間請求命為一定行為
事件，對於中華民國110年9月30日臺中高等行政法院110年度訴
字第194號裁定，提起抗告，本院裁定如下︰
　　主  文
抗告駁回。
抗告訴訟費用由抗告人負擔。
　　理  由
一、按抗告法院認抗告為不合法或無理由者，應為駁回抗告之裁
    定。
二、抗告人向臺中高等行政法院（下稱原審）提出行政訴訟起訴
    書狀略謂：上訴人於60、70年代曾上悶燒課程，其後在職場
    聽專家演講，獲得悶燒學知識，深知製造悶燒火堆殺傷力極
    高。民國109年6月親眼目睹悶燒火堆，才發現已禍害人民近
    30年。110年3月12日及4月14日接連發生悶燒火災，造成死
    亡慘況。請全國各地消防局長帶領消防人員遇到悶燒火堆，
    千萬不能用水，否則，將會是一場大災難。全國各地檢察署
    遇火災發生，務必派員到現場勘查，如果是人為悶燒火堆所
    引起者，務必依法辦案。抗告人於109年兩次按鈴申告有關
    悶燒火堆所釀成火災事件，前檢察長徐錫祥置之不理，繼續
    讓人為悶燒火堆禍害人民生命財產，為此提起行政訴訟，聲
    明告臺灣彰化地方檢察署(下稱彰化地檢署)檢察長俞秀端違
    反刑法第130條之嫌等語。經原審以110年度訴字第194號裁
    定（下稱原裁定）駁回其訴，抗告人不服，提起本件抗告。
三、原裁定意旨略以：依抗告人起訴狀所主張之情由，涉及檢察
    機關行使司法權之決定，核屬刑事訴訟範疇，並不在行政法
    院職掌範圍內，是依行政訴訟法第107條第1項第1款規定暨
    本院96年12月份庭長法官聯席會議決議意旨，原審既無審判
    權，且不能補正，亦無庸依行政訴訟法第12條之2第2項規定
    裁定移送管轄法院，應予裁定駁回。至抗告人提起本件行政
    訴訟，既經原審從程序上予以駁回，則其實體上主張，自無
    庸審究。　　　
四、抗告意旨略以：執法人員與司法人員素來均把悶燒火堆所引
    起的火災，當作一般煙火引起的火災案件辦理，致30餘年來
    ，不肖人士為錢、為仇製造悶燒火堆殺人放火，均橫行無阻
    ，未遭受相應之刑事制裁。是以，抗告人為執法人員與司法
    人員揪出這些不肖人士，進而提出本件行政訴訟，完全沒有
    攸關自己權利利益，希望有關官員要勇敢面對30餘年來悶燒
    火堆引起火災釀成災難的事實，重回執法人員與司法人員必
    修的課程悶燒火堆，並教授全國人民認知悶燒火堆，才能達
    到防火災的效果，才能確保人民之生命財產等語。
五、本院按：　　
  ㈠行政訴訟法第2條規定：「公法上之爭議，除法律別有規定外
    ，得依本法提起行政訴訟。」第107條第1項第1款規定：「
    原告之訴，有下列各款情形之一者，行政法院應以裁定駁回
    之。但其情形可以補正者，審判長應先定期間命補正：一、
    訴訟事件不屬行政訴訟審判權，不能依法移送。」準此以論
    ，對於偵查有爭議，非屬行政訴訟審判權範疇，不得提起行
    政訴訟。
　㈡經觀諸抗告人起訴書狀所載事實及聲明，足認其係對於所告
    發之刑事案件偵查結果不服，而提起本件行政訴訟指摘彰化
    地檢署檢察長涉有刑法第130條之罪嫌。依上開規定與說明
    ，關於刑事案件之爭議事件，並非屬行政法院審判權限之範
    疇，其起訴自有行政訴訟法第107條第1項第1款規定之不合
    法情形，且無從命補正，應予裁定駁回。從而，原裁定駁回
    抗告人在原審之訴，核無違誤。抗告意旨猶執與起訴相同之
    論據，難認有理由，應予駁回。
六、據上論結，本件抗告為無理由。依行政訴訟法第104條、民
    事訴訟法第95條、第78條，裁定如主文。 
中　　華　　民　　國　　111　 年　　 3　  月　  11 　 日
                    最高行政法院第一庭
                        審判長法官  侯　東　昇　
                              法官　王　碧　芳
                              法官　簡　慧　娟
                              法官　鍾　啟　煌
                              法官　蔡　紹　良

以  上  正  本  證  明  與  原  本  無  異
中　　華　　民　　國　　111 　年　　3　　月　　 11    日
                              書記官  莊  子  誼